ZOE SEOANE

CONTACTO

CEL: 1159004082

EMAIL: zoeabigailseoane@gmail.com GITHUB: https://github.com/zoeseoane LINKEDIN: www.linkedin.com/in/zoe-seoane

UI/X DESEINGER & FULL STACK DEVELOPER



Soy desarrolladora Full Stack, aspiro lograr un progreso personal que me permita desarrollarme y fortalecer mis habilidades. Para ello considero necesario, la presencia constante de nuevos desafíos por superar descubriendo nuevos conocimientos. Soy una persona enérgica y entusiasta, con deseos de adquirir constantemente nuevos conocimientos. Una de mis virtudes que más destaco, es la amplia creatividad a la hora de desarrollar ideas y resolver problemas.



ABOUT ME



UI/UX

Diseñador de UI/UX apasionado por diseñar experiencias de usuario atractivas y funcionales.

Amor

Disiplina

Innovación

Produtividad Trabajo en equipo

Usabilidad Ingenio Creatividad

Accesibilidad Analisis Organización Investigaci



Skill

Desarrolladora Full stack que se enfoca en escribir código limpio, elegante y eficiente

••• HTML

• • CSS

•••• JavaScript

••• React

MySQL

••• PHP

• • Apache

••• Boostrap

GIT

••• JQuery

• • Laravel

••• Figma

Adobe xd

W ID

• • • WordPress

• • • Adobe Photoshop

• • • Adobe Illustrator

FORMACIÓN

Formal

Cursando- Licenciatura en Cs,de la Comunicacion (UBA)

2013-2018: Bachiller con orientación Cs.Sociales (Colegio Jesús María).

Idioma

Ingles - Básico

Adicionales

2022 - UI/UX (UDEMY)

2022- Desarrollo de Aplicaciones Android (Cursera)

2021-2022-Desarrollador Full Stack(DepSuite)

2021-Oratoria (Cursera)

2020-Marketing para empresas PYMES-(CAME Educativa)

2020-Redes Sociales(CAME EDUCATIVA)

2020-Estrategias de Marketing Digital (Came Educativa)

2020- La Comunicación y Las Organizaciones (CAME Educativa)

2020-Conduccion de equipos de Trabajo (CAME Educativa)

2020- Asosiatividad empresaria (CAME Educativa)

2020-Tecnica de venta (CAME Educativa)

2020-Conduccion de Reuniones (CAME Educativa)

2020-Como armar un plan de Negocio(CAME Educativa)

2017-Asesoramiento en Imagen y produccion de moda(HB Models)

Experiencia Laboral

2017-2019: Conducción de Programa en televisión digital (televisión 33) 2018: Redacción en ámbito de moda y tecnología (Agencia nova)

2018-2019:Clases de asesoramiento en imagen en escuelas de modelos, nivel provincial y nacional 2020:Colaboraci ón con comisión directiva (Cámara Argentina De la Moda)-Asistente 2019-2021-Produccion y Redacción revista de moda (IOS Revista Coleccionable) 2019-2021: FYMTI-Festival y Mercado de Televisión internacional (producción)

2021-Community manager (Freelancer)